臺灣臺南地方法院刑事判決
111年度交易字第869號
公  訴  人  臺灣臺南地方檢察署檢察官
被      告  李玉涵


選任辯護人  鄭渼蓁律師
上列被告因過失傷害案件，經檢察官提起公訴（111年度偵字第6
944號），嗣被告於本院行準備程序時就被訴事實為有罪之陳述
後，經本院裁定進行簡式審判程序，本院判決如下：
    主  文
李玉涵犯過失傷害罪，處拘役貳拾日，如易科罰金，以新臺幣壹
仟元折算壹日。
    事實及理由
一、犯罪事實：李玉涵於民國110年9月1日12時46分許，駕駛車
    牌號碼0000-00號自用小客車，沿臺南市善化區「溪美派出
    所」旁之里內道路由東往西方向左轉進入臺19甲線公路而行
    至臺南市○○區○○000○00號前時，本應注意轉彎車應禮讓直行
    車先行，且依當時天候晴、日間有自然光線、柏油路面乾燥
    無缺陷亦無障礙物，視距良好，應無不能注意之情事，竟疏
    未注意及此，貿然左轉，適有胡馨云騎乘車牌號碼000-000
    號普通重型機車，自臺南市○○區○○000○00號前由西往東方向
    作起駛，見狀煞閃不及致2車發生碰撞，致胡馨云受有左膝
    部挫傷合併膝血腫及前側十字韌帶斷裂、左膝部挫傷合併創
    傷性關節病變等傷害。李玉涵於肇事後，在未經有偵查權之
    機關或公務員發覺為犯嫌前，向到場處理本件車禍之警員坦
    承係其駕車肇事而自首接受裁判，因而查獲。
二、案經胡馨云訴由臺南市政府警察局善化分局報告臺灣臺南地
    方檢察署檢察官偵查起訴。
二、本件被告李玉涵所犯係死刑、無期徒刑、最輕本刑為3年以
    上有期徒刑以外之罪，其於準備程序中就被訴事實為有罪之
    陳述，經法官告知簡式審判程序之旨，並聽取公訴人、被告
    及辯護人之意見後，認宜為簡式審判程序，依刑事訴訟法第
    273條之1第1項規定，裁定進行簡式審判程序加以審理，則
    依據刑事訴訟法第273條之2、同法第159條第2項之規定，不
    適用傳聞法則有關限制證據能力之相關規定；並得依同法第
    310條之2之準用同法第454條之規定製作略式判決書（僅記
    載「證據名稱」），合先敘明。
三、上揭犯罪事實，有下列證據可資佐證：
　㈠被告於警詢及本院準備程序中之自白。
　㈡告訴人胡馨云於警詢中之指訴。
　㈢卷附台灣基督長老教會新樓醫療財團法人麻豆新樓醫院診斷
    證明書2紙、臺南市車輛行車事故鑑定會111年5月31日南市
    交鑑字第1110706484號函暨函附鑑定意見書（南鑑0000000
    案）1份、監視器畫面截圖照片3張、行車紀錄器影像截圖照
    片1張、臺南市政府警察局善化分局道路交通事故現場圖、
    道路交通事故調查表㈠㈡各1份、事故現場照片12張。
四、核被告所為，係犯刑法第284條前段之過失傷害罪。又被告
    於肇事後，停留於現場待員警到場處理，並於員警發覺其有
    本件過失傷害犯行前，即當場承認為肇事人等情，有臺南市
    政府警察局善化分局交通分隊出具之交通事故肇事人自首情
    形紀錄表1份在卷可憑，爰依刑法第62條前段之規定，減輕
    其刑。爰審酌被告駕駛自小客車，本應小心謹慎以維護自身
    及他人之生命身體安全，竟疏未注意車輛轉彎時應禮讓直行
    車先行，並應保持安全距離並注意車前狀況，以隨時採取必
    要之安全措施，即貿然左轉，因而與直行之告訴人機車發生
    擦撞，致左膝部挫傷合併膝血腫及前側十字韌帶斷裂、左膝
    部挫傷合併創傷性關節病變等傷害，所為確有不該。本件車
    禍經台南市車輛行車事故鑑定委員會鑑定意見，認為被告為
    肇事主因，然因事發時雙方都才剛起步，速度都不快，雙方
    僅有輕微之碰撞，卻造成告訴人受有嚴重之傷害，經檢視卷
    附現場照片，發現告訴人機車前方踏板處放置有藤椅，該藤
    椅占據整個機車前方踏板，致使告訴人的腳無法縮在機車前
    面踏板內，告訴人騎車時腳必須要打開，致使發生碰撞時直
    接碰撞到告訴人的膝蓋，才會造成如此嚴重之傷害，顯見告
    訴人對於傷害之擴大與有過失，兼衡被告犯後坦承犯行，雖
    因雙方對於和解金額認知差異過大，而未能達成和解，被告
    犯後態度尚可等情，以及其於本院審理中自陳高職畢業，離
    婚，有三個小孩，一個18歲、16歲及12歲，兩個我照顧，一
    個前夫照顧，我從事檳榔攤的工作，收入約00000-00000元
    ，跟小孩同住之家庭生活經濟狀況等一切情狀，量處如主文
    所示之刑，並諭知如易科罰金之折算標準。
據上論斷，應依刑事訴訟法第273條之1第1項、第299條第1項前
段、第310條之2，刑法第284條前段、第62條前段、第41條第1項
前段，判決如主文。
本案經檢察官鄭聆苓提起公訴，檢察官蔡宜玲到庭執行職務。
中　　華　　民　　國　　111 　年　　10　　月　　28　　日
                  刑事第五庭　法　官　鄭銘仁
以上正本證明與原本無異。
如不服本判決應於收受本判決後20日內向本院提出上訴書狀，並
應敘述具體理由。其未敘述上訴理由者，應於上訴期間屆滿後20
日內向本院補提理由書狀（均須按他造當事人之人數附繕本）「
切勿逕送上級法院」。 
　　　　　　　　　　　　　　　書記官  陳姝妤
中　　華　　民　　國　　111 　年　　11　　月　　2 　　日
附錄本案論罪科刑法條：
中華民國刑法第284條
因過失傷害人者，處1年以下有期徒刑、拘役或10萬元以下罰金
；致重傷者，處3年以下有期徒刑、拘役或30萬元以下罰金。